臺灣高雄地方法院刑事判決　　　　　　　　　　　　九十一年度訴字第一四八號
　　公　訴　人　臺灣高雄地方法院檢察署檢察官
　　被　　　告　甲○○
右列被告因違反毒品危害防制條例案件，經檢察官提起公訴（九十一年度毒偵字第七
八四號、九十一年度偵字第三八一七號），本院判決如左：
    主  文
甲○○連續施用第一級毒品，累犯，處有期徒刑捌月，第一級毒品海洛因貳包（驗後
淨重合計零點零公克）、注射針筒壹支均沒收銷燬之；又連續施用第二級毒品，累
犯，處有期徒刑伍月。應執行有期徒刑壹年，第一級毒品海洛因貳包（驗後淨重合計
零點零公克）、注射針筒壹支均沒收銷燬之。
    事  實
一、甲○○（原名陳志翔於民國九十年十一月十五日改名為甲○○）前於八十六年間
    因違反麻醉藥品管理條例案件，經本院判處有期徒刑三月確定，並於八十六年十
    一月七日執行完畢，前於八十七年間因犯施用毒品案件，經本院於八十七年七月
    二十八日以八十七年度毒聲字第一三八六號裁定送勒戒處所，觀察、勒戒後，認
    有繼續施用毒品之傾向，再於八十七年八月十五日以八十七年度毒聲字第一八一
    二號裁定令入戒治處所施以強制戒治，於強制戒治期滿後，經檢察官於八十八年
    九月二十七日以八十八年度戒毒偵字第一四三號不起訴處分確定。詎甲○○明知
    海洛因及安非他命業經公告列為毒品危害防制條例第二條第二項第一款、第二款
    之第一、二級毒品，均不得非法持有、施用，竟猶不知戒絕悔改，仍各別基於施
    用第一級毒品海洛因、第二級毒品安非他命之概括犯意，自九十一年二月十五日
    起至同年月十八日止，連續於前揭時日內，先後在高雄縣大寮鄉○○路一二九巷
    三二號住處等地，將第一級毒品海洛因粉末與美娜水混合後以針筒注射身體方式
    ，第二級毒品安非他命則置放在吸食器內，下用火燒烤加熱後再吸食其霧化氣體
    之方式，分別施用第一級毒品海洛因及第二級毒品安非他命多次。嗣於九十一年
    二月十五日下午三時十五分許，在高雄縣鳳山市○○街一○三巷二十二號為警查
    獲，並扣得其所有之第一級毒品海洛因一包（驗後淨重○‧○三公克），再於九
    十一年二月十八日下午四時三十分許，在上址查獲，並扣得第一級毒品海洛因一
    包（量微無法秤重）及殘留海洛因之注射針筒一支，經本院於九十一年三月二十
    九日以九十一年度毒聲字第一六六七號號裁定令入戒治處所施以強制戒治迄今。
二、案經高雄縣警察局鳳山分局移送臺灣高雄地方法院檢察署檢察官偵查起訴。
    理  由
一、右揭犯罪事實，業據被告甲○○於本院審理時坦承不諱，被告於九十一年二月十
    五日下午三時十五分許、同年月十八日下午四時三十分許分別為警查獲，經警採
    取其尿液送請檢驗結果，均呈嗎啡及安非他命陽性反應，有高雄縣政府衛生局九
    十一年二月二十七日九一煙檢字第二七五號、九十一年三月二十一日九一煙檢字
    第三七○號煙毒尿液檢驗成績書各一紙附於偵卷可按，被告先後二次為警查獲時
    所扣得之疑似海洛因之白色粉末二包，經送請法務部調查局鑑定結果，均含有第
    一級毒品海洛因成分（一包驗後淨重○‧○三公克，一包量微無法秤重），有法
    務部調查局九十一年三月十八日調科壹字第二二○○一三一二三號、九十一年三
    月二十日調科壹字第二二○○一三○九二號鑑定通知書各一紙附於偵卷可稽，又
    扣案之注射針筒一支，經送請高雄醫學大學附設中和紀念醫院檢驗結果，含有第
    一級毒品海洛因成分，有該院九十一年四月十六日編號九一○四─七一號檢驗報
    告單各一紙在卷可佐，此外，復有前開扣案之海洛因二包、殘留海洛因之注射針
    筒一支扣案足資佐證，被告上開自白與事實相符，自可採為認定事實之依據，其
    施用第一、二級毒品之犯行堪以認定。再查，被告前於八十七年間因犯施用毒品
    案件，經本院於八十七年七月二十八日以八十七年度毒聲字第一三八六號裁定送
    勒戒處所，觀察、勒戒後，認有繼續施用毒品之傾向，再於八十七年八月十五日
    以八十七年度毒聲字第一八一二號裁定令入戒治處所施以強制戒治，於強制戒治
    期滿後，經檢察官於八十八年九月二十七日以八十八年度戒毒偵字第一四三號不
    起訴處分確定等事實，有該不起訴處分書及本院被告院內索引卡紀錄表、臺灣高
    等法院被告全國前案紀錄表、臺灣高雄地方法院檢察署刑案資料查註紀錄表各一
    份在卷可稽，被告於觀察勒戒、強制戒治期滿經檢察官不起訴處分後，五年內再
    犯施用第一、二級毒品犯行，事證明確，應依法予以論罪科刑。
二、查海洛因、安非他命分別係毒品危害防制條例第二條第二項第一款、第二款所稱
    之第一、二級毒品，均不得持有、施用。次按犯毒品危害防制條例第十條施用第
    一、二級毒品罪者，依同條例第二十條第一項、第二項後段、第二十三條第一項
    、第二項前段規定，檢察官應先將被告送勒戒處所觀察、勒戒，經觀察、勒戒後
    ，認有繼續施用毒品傾向者，應由檢察官聲請法院裁定令入戒治處所施以強制戒
    治，強制戒治期滿或交付保護管束期滿，始得由檢察官為不起訴處分。而依上開
    規定為不起訴處分後，五年內再犯同條例第十條施用第一、二級毒品罪者，除由
    檢察官聲請法院裁定先令入戒治處所施以強制戒治外，刑責部分仍應依通常刑事
    訴訟程序追訴處罰，此觀同條例第二十三條第二項規定自明。本件被告前既已因
    施用毒品案件，經本院送勒戒處所觀察、勒戒後，認有繼續施用毒品傾向，再裁
    定施以強制戒治，於強制戒治期滿後，經檢察官不起訴處分確定在案，其於不起
    訴處分確定後五年內再犯上開施用第一、二級毒品犯行，依法即應予以論罪科刑
    ，故核其所為，係犯毒品危害防制條例第十條第一項施用第一級毒品罪及同條第
    二項施用第二級毒品罪。又被告各別先後多次施用第一級毒品海洛因、第二級毒
    品安非他命之行為，均時間緊接，且反覆為之，所犯又各係同一罪名之罪，顯均
    係基於概括犯意為之，均應依連續犯規定論以一罪，並均加重其刑。至被告多次
    持有第一級、第二級毒品犯行，亦係各基於概括之犯意反覆為之，本亦均應以連
    續持有論，惟其持有後進而施用，其持有之低度行為均應被施用之高度行為所吸
    收，故均不另論其持有毒品罪。再者被告所犯施用第一級毒品及施用第二級毒品
    罪二罪之間，犯意各別，行為互殊，應予分論併罰。末查，被告前於八十六年間
    因違反麻醉藥品管理條例案件，經本院判處有期徒刑三月確定，並於八十六年十
    一月七日執行完畢之事實，有臺灣高等法院被告全國前案紀錄表及臺灣高雄地方
    法院檢察署刑案資料查註紀錄表各一份在卷可稽，其於五年以內再犯有期徒刑以
    上刑之本罪，為累犯，應依刑法第四十七條規定各遞加重其刑。審酌被告前於八
    十六年間即有施用毒品前科，有臺灣高等法院被告全國前案紀錄表及臺灣高雄地
    方法院檢察署刑案資料查註紀錄表在卷可稽，素行不佳，其於毒品危害防制條例
    施行後復因施用毒品，經勒戒、觀察及強制戒治，由檢察官為不起訴處分確定後
    ，仍未戒絕毒品，再犯相同之罪，顯見其戒毒悔改之意，並念其施用毒品乃自戕
    一己之身體健康，尚未害及他人，且其犯後已坦承犯行，態度良好等一切情狀，
    量處如主文所示之刑，並定其應執行之刑。扣案之海洛因二包（驗後淨重合計○
    ‧○三公克）係屬毒品海洛因，注射針筒一支，其上殘留之海洛因成分，已無法
    與針筒分析剝離，應一體視為毒品，故與上揭毒品部分，均依毒品危害防制條例
    第十八條第一項前段規定，併予宣告沒收消燬之。至鑑驗耗損之毒品部分，既已
    滅失，即無庸再為沒收銷燬之諭知。
據上論斷，應依刑事訴訟法第二百九十九條第一項前段，毒品危害防制條例第十條第
一項、第二項、第二十三條第二項、第十八條第一項前段，刑法第十一條、第五十六
條、第四十七條、第五十一條第五款，判決如主文。
本案經檢察官朱秋菊到庭執行職務。
中      華      民      國      九十一      年      五    月    十六    日
                                  臺灣高雄地方法院刑事庭
                                      法  官     涂裕洪
右正本證明與原本無異。
如不服本判決，應於判決送達後十日內，向本院提出上訴狀。
                                       書記官    賴佳慧
中    華    民    國      九十一      年      五      月      十七      日
附錄本判決論罪法條：
毒品危害防制條例第十條第一項、第二項：
  施用第一級毒品者，處六月以上五年以下有期徒刑。
  施用第二級毒品者，處三年以下有期徒刑。
